臺灣臺中地方法院刑事判決　　　　　　　96年度訴字第3370號
公　訴　人　臺灣臺中地方法院檢察署檢察官
被　　　告　甲○○
指定辯護人　本院公設辯護人　丁○○
上列被告因違反槍砲彈藥刀械管制條例案件，經檢察官提起公訴
（96年度偵字第16504號），本院判決如下：
    主  文
甲○○未經許可，寄藏可發射子彈具有殺傷力之改造手槍，處有
期徒刑年貳月，併科罰金新臺幣陸萬元，罰金如易服勞役，以
新臺幣仟元折算壹日。扣案之改造手槍壹枝（含彈匣壹個，槍
枝管制編號：0000000000號）、土造子彈肆顆，均沒收。
    事  實
一、甲○○明知未經主管機關許可，不得寄藏、持有可發射子彈
    具有殺傷力之槍枝，竟於民國95年12月下旬某日某時許，在
    臺中市○○路之大都會KTV門前不詳姓名之友人車上，受其
    友人「邱俊廷」（係成年男子，年籍不詳，另由檢察官偵查
    ）之委託，將「邱俊廷」所交付仿BERETTA廠M9型半自動手
    槍製造之槍枝，換裝土造金屬槍管而成，擊發功能正常，可
    供擊發適用子彈使用，具有殺傷力之改造手槍1枝（含彈匣1
    個，槍枝管制編號：0000000000號）、土造子彈7顆（經送
    鑑定試射3顆後，僅餘彈殼3個及土造子彈4顆）、口徑9MM制
    式子彈2顆（經送鑑定均試射後，僅餘彈殼2個），攜回置於
    其位於臺中市○區○○○街10號2樓之8住處內藏放保管，並
    自該時、地起，未經許可而寄藏持有之。嗣於96年6月15 日
    上午8時40分，為警持搜索票在上址搜索而查獲，並當場扣
    得前開改造手槍1枝及土造子彈7顆、制式子彈2顆。
二、案經臺南市警察局報告臺灣臺中地方法院檢察署檢察官偵查
    起訴。
    理  由
一、訊據被告甲○○固對警方持搜索票，在上開時、地查獲其持
    有上開槍、彈，並為警扣得上開槍、彈之事實，坦白承認，
    惟矢口否認有何寄藏槍、彈之犯行，辯稱：其一開始不知道
    「邱俊廷」交付的牛皮紙袋內是槍、彈，拿回家過了1個禮
    拜，其把牛皮紙袋打開才知道那是槍、彈，因「邱俊廷」一
    直沒有來找，其打電話給「邱俊廷」也打不通，所以才把槍
    、彈放在家裡云云。經查：
（一）扣案之上開改造手槍1枝、土造子彈7顆、制式子彈2顆，
      經送請內政部警政署刑事警察局鑑定結果：(一)送鑑手槍1
      枝（槍枝管制編號：0000000000號），認係改造手槍，由
      仿BERETTA廠M9型半自動手槍製造之槍枝，換裝土造金屬
      槍管而成，擊發功能正常，可供擊發適用子彈使用，研判
      具殺傷力。(二)送鑑子彈9顆：1.其中6顆，認均係土造子彈
      ，具直徑8.9±0.5MM金屬彈頭，採樣2顆試射，均可擊發
      ，認具殺傷力。2.其中1顆，認係土造子彈，具直徑9.1MM
      金屬彈頭，經實際試射，可擊發，認具殺傷力。3.其中1
      顆，認係口徑9MM制式子彈，經實際試射，可擊發，認具
      殺傷力。4.其中1顆，認係口徑9MM制式子彈，彈底具撞擊
      痕跡，經實際試射，可擊發，認具殺傷力，有該局96年7
      月4日刑鑑字第0960096413號槍彈鑑定書1份附卷可憑，並
      有上開改造手槍1枝（含彈匣一個，槍枝管制編號：00000
      00 000號）、土造子彈7顆（經送鑑定試射3顆後，僅餘彈
      殼3個及土造子彈4顆）、口徑9MM制式子彈2顆（經送鑑定
      均試射後，僅餘彈殼2個）扣案可稽，足認上開槍、彈均
      具有殺傷力無誤。
（二）又扣案之改造手槍係仿BERETTA廠M9型半自動手槍換裝土
      造金屬槍管製造而成，扣案之土造及制式子彈亦各有金屬
      彈頭，均具有相當沈重之重量，將之置於一般牛皮紙袋中
      ，依常人通常之觸覺，應足以輕易判斷袋內之物即係槍枝
      及子彈，況該等槍、彈之重量與牛皮紙袋本身所得以負載
      之物品重量，已顯不相稱，被告豈有渾然不知之理，此顯
      有悖常情。復以扣案之槍枝、子彈既係違禁物，黑市市價
      當不菲，而政府查緝黑槍、子彈甚嚴，若非極為信任之人
      ，斷無任意交付他人保管之理，衡情「邱俊廷」於交付被
　　　告保管上開槍、彈之初，應無未告知被告伊所交付之物係
　　　槍、彈之理，此參諸被告於96年6月15日偵查中供稱：「
　　　．．．他那時（按：指寄放槍、彈時）說這是單純的玩具
　　　槍、道具槍」等語，固不可採，惟適足徵被告於受寄收受
      上開槍、彈時，對於受託藏放保管之物係槍枝及子彈乙節
      ，主觀上應已明知。
（三）綜上所述，被告上開所辯，應屬避重就輕卸責之詞，不足
      採信。事證明確，被告上開犯行，洵堪認定，應予依法論
      科。
二、核被告所為，係犯槍砲彈藥刀械管制條例第8條第4項之未經
    許可，寄藏可發射子彈具有殺傷力之改造手槍罪及同條例第
    12條第4項之未經許可，寄藏子彈罪。又寄藏改造手槍及改
    造子彈、制式子彈，當然包括持有槍、彈行為，為寄藏行為
    吸收，不另論以持有之罪。被告雖同時寄藏土造子彈7顆及
    制式子彈2顆，仍為單純一罪，不生想像競合之問題。被告
    以一寄藏行為，同時觸犯上開二罪名，為想像競合犯，應從
    一重之未經許可，寄藏可發射子彈具有殺傷力之改造手槍罪
    處斷。爰審酌被告持有具殺傷力之槍枝、子彈，對社會治安
    及人民生命財產具有潛在之危害威脅，惟念其並未持該具有
    殺傷力之改造手槍另犯他罪，於犯後猶未坦承全部犯行等一
    切情狀，量處如主文所示之刑，罰金部分並依刑法第42 條
    第3項前段諭知易服勞役之折算標準，以資懲儆。至被告之
    指定辯護人即本院公設辯護人固以被告係因其母親罹患重病
    想找兼差工作，才會認識從事砂石業的「邱俊廷」，沒想到
    因此受「邱俊廷」拖累，被告的女友丙○○於警詢中亦證稱
    ：於查獲前1天晚上才看到被告將槍拿出來把玩，當時被告
    跟她說槍是假的等語，可見被告對槍實際狀況並不瞭解，被
    告的犯行尚屬輕微為由，請求依刑法第59條規定對被告酌減
    其刑云云。經審酌被告寄藏者係具有殺傷力之改造手槍及土
    造子彈、制式子彈，其持有前開槍、彈，一觸即發，極易造
    成傷亡，影響社會治安至深且鉅，公設辯護人所稱各節，僅
    足以作為量刑之參考，難認其犯罪情節堪予憫恕，自與刑法
    第59條規定要件不符，公設辯護人此部分請求，於法未合，
    本院尚難依該規定酌減其刑，附此敘明。又扣案可發射子彈
    具有殺傷力之改造手槍1枝（含彈匣1個，槍枝管制編號：00
    00000000號）、土造子彈4顆，均屬違禁物，應均依刑法第3
    8條第1項第1款規定，併予宣告沒收。至送鑑定時經採樣試
    射之土造子彈3顆、制式子彈2顆，均經擊發後，雖留有彈殼
    5顆，惟已失子彈之外形及功能，非屬違禁物，爰不宣告沒
    收之，附此敘明。
據上論斷，應依刑事訴訟法第299條第1項前段，槍砲彈藥刀械管
制條例第8條第4項、第12條第4項，刑法第11條前段、第55條、
第42條第3項、第38條第1項第1款，判決如主文。
本案經檢察官乙○○到庭執行職務。
中　　華　　民　　國　　96　　年　　11　　月　　27　　日
                      臺灣臺中地方法院刑事第11庭
                            審判長法　官  王世華
                                  法　官　莊嘉蕙
                                  法　官　丁智慧
上正本證明與原本無異。
如不服本判決，應於收送達後10日內向本院提出上訴書狀（應敘
述具體理由並附繕本）。上訴書狀如未敘述理由，應於上訴期間
屆滿後20日內補提理由書於本院。
                                  書記官  陳淑華
中　　華　　民　　國　　96　　年　　11　　月　　27　　日
附錄本案論罪科刑法條全文：
槍砲彈藥刀械管制條例第8條第4項
未經許可，持有、寄藏或意圖販賣而陳列第1項所列槍枝者，處3
年以上10年以下有期徒刑，併科新臺幣700萬元以下罰金。
槍砲彈藥刀械管制條例第12條第4項
未經許可，持有、寄藏或意圖販賣而陳列子彈者，處5年以下有
期徒刑，併科新臺幣300萬元以下罰金。
